fr: Type de bras de cymbale: Perche; Convertible (droit/perche); Droit; Autre
en: Cymbal arm style: Boom; Convertible (straight/boom); Straight; Other
nb: Cymbalarmstil: Galge; Konverterbar (rett/galge); Rett; Annet
sl-SI: Slog stojala za činele: Z roko (boom); Prilagodljivo (ravno/z roko); Ravno; Drugo
de: Art des Beckenarms: Galgen; Umwandelbar (Gerade/Galgen); Gerade; Sonstige
sk-SK: Štýl ramena činelu: Rameno; Konvertibilné (rovné/rameno); Rovné; Iné
ro-RO: Stilul brațului cinelului: Boom; Convertibil (drept/boom); Drept; Altele
hu: Cintányérkar stílusa: Gémes; Átalakítható (egyenes/gémes); Egyenes; Egyéb
lt-LT: Lėkštės laikiklio stilius: Gervė; Konvertuojama (tiesus / gervė); Tiesus; Kita
sv: Cymbalarmstil: Bom; Konvertibel (rak/bom); Rak; Annat
nl: Bekkenarm stijl: Hengel; Converteerbaar (recht/hengel); Recht; Overig
pt-BR: Estilo do braço do címbalo/prato: Girafa; Conversível (reto/girafa); Reto; Outros
es: Estilo de brazo del platillo: Jirafa; Convertible (recto/jirafa); Recto; Otro
zh-TW: 鈸臂款式: 吊桿; 可轉換 (直立/吊桿); 直立; 其他
ru: Тип держателя тарелки: Стрела (журавль); Трансформер (прямая / журавль); Прямая; Другое
th: รูปแบบของแขนจับฉาบ: บูม; ปรับเปลี่ยนได้ (ตรง/บูม); ตรง; อื่นๆ
cs: Styl paže činelu: Šibenice; Konvertibilní (rovný/šibenice); Rovný; Jiné
ja: シンバルアームスタイル: ブーム; コンバーチブル (ストレート / ブーム); ストレート; その他
fi: Symbaalivarren tyyli: Puomi; Muunnettava (suora/puomi); Suora; Muu
bg-BG: Стил на рамото за чинел: Чупещо рамо; Конвертируемо (право/чупещо рамо); Право рамо; Други
tr: Zil kolu stili: Bom; Dönüştürülebilir (düz/bom); Düz; Diğer
pt-PT: Estilo de braço do prato: Girafa; Convertível (direito/girafa); Direito; Outro
vi: Kiểu cần đỡ chũm chọe: Cần vươn; Chuyển đổi (thẳng/cần vươn); Thẳng; Khác
pl: Styl ramienia talerza: Łamany; Konwertowalny (prosty/łamany); Prosty; Inny
ko: 심벌 암 유형: 붐; 컨버터블(스트레이트/붐); 스트레이트; 기타
da: Bækkenarmstil: Galge; Konverterbar (lige/galge); Lige; Andet
it: Stile del braccio del piatto: A giraffa; Convertibile (dritta/a giraffa); Dritta; Altro
el: Στυλ βραχίονα κυμβάλου: Γερανός (Boom); Μετατρέψιμη (ίσια/γερανός); Ίσια; Άλλο
hr-HR: Stil ruke činele: „Pecaljka”; Preklopno (ravno / „pecaljka”); Ravno; Ostalo
zh-CN: 镲片支架臂样式: 斜杆; 可转换（直杆/斜杆）; 直杆; 其他